臺灣高等法院臺中分院民事裁定
111年度抗字第513號
抗  告  人  吳有明  

上列抗告人因與相對人吳有忠間聲明異議事件，對於中華民國11
1年11月11日臺灣臺中地方法院111年度事聲字第86號所為裁定提
起抗告，本院裁定如下：
      主  文
抗告駁回。
抗告訴訟費用由抗告人負擔。
      理  由
一、異議及抗告意旨略以：
　　原法院111年度事聲字第86號裁定(下稱原裁定；此卷下稱86
    號卷)認定：原法院105年度重訴字第371號塗銷所有權移轉
    登記事件(原告為相對人，被告為抗告人；下稱本案訴訟)之
    第一審裁判費為新臺幣(下同)26萬8,256元，如何計算？是
    否誤繳或溢繳，未見說明，爰提起本件抗告，請求廢棄原裁
    定。
二、按確定訴訟費用額僅在審究有求償權之一造當事人所開列之
    費用項目，及其提出支付費用之計算書等證據，是否屬於訴
    訟費用之範圍，以確定應負擔訴訟費用之他造當事人所應賠
    償其訴訟費用之數額。至訴訟標的價額之核定，以及依該核
    定價額所應徵收之裁判費金額若干，應由受理本案訴訟之法
    院依職權審核。是當事人於本案訴訟確定後聲請確定訴訟費
    用額者，確定訴訟費用額之法院，尚不得就訴訟標的價額另
    為核定(最高法院110年度台抗字第185號裁定參照)。經查：
　㈠相對人於本案訴訟已繳納第一審裁判費26萬8,256元，業經原
    法院調取本案訴訟卷宗，查明屬實，並有自行收納款項收據
    影本附卷可稽【見原法院111年度司聲字第1751號確定訴訟
    費用額卷(下稱1751號卷，此件裁定下稱原處分)第3、9頁】
    。
　㈡原法院於民國106年10月19日判決抗告人敗訴，訴訟費用由抗
    告人負擔；抗告人嗣後雖提起上訴，經原法院於106年12月1
    日裁定(下稱補費裁定)，核定本案訴訟之訴訟標的價額為2,
    911萬7,181元【計算式：臺中市○○區○○○段0000地號土地26,
    931,081元＋同段657建號建物2,186,100元＝29,117,181元】
    ，應徵第二審裁判費40萬2,384元，未據抗告人繳納，並命
    抗告人依限如數補繳未果；復據原法院於106年12月27日以
    抗告人未繳第二審裁判費為由，裁定駁回上訴，已於107年1
    月19日24時確定，此情分別有補費裁定、本案訴訟判決與確
    定證明書影本在卷可稽(見86號卷第17頁、1751號卷第5-7、
    13-20頁)。
　㈢抗告人雖爭執裁判費之計算方法，惟揆諸前開說明，訴訟標
    的價額核定，及依該核定價額應徵收裁判費金額若干，應由
    受理系爭本案訴訟之法院依職權審核，尤以抗告人未曾對補
    費裁定關於核定訴訟標的價額部分提起抗告，是補費裁定此
    部分業已確定，抗告人於本件確定訴訟費用額事件不得再為
    爭執。
　㈣綜上，原法院肯認原處分認定抗告人應給付相對人之訴訟費
    用額為26萬8,256元，及自原處分送達抗告人之翌日起至清
    償日止，按年息5%計算之遲延利息，並據以駁回抗告人對於
    原處分之聲明異議，於法洵無不合。 
三、從而，抗告論旨猶執前詞，指摘原裁定不當，求予廢棄，為
    無理由，應予駁回。
四、據上論結，本件抗告為無理由，依民事訴訟法第495條之1第
    1項、第449條第1項、第95條、第78條，裁定如主文。　　
中　　華　　民　　國　　111 　年　　12　　月　　21　　日
    　　      民事第二庭  審判長 法　官  楊 國 精
   　　　　　　　　　　　　　　  法　官  林 筱 涵
      　　　　　　　　　　       法  官  陳 正 禧   
正本係照原本作成。             
僅得以適用法規顯有錯誤為理由，提起再抗告。
如提起再抗告者應於裁定送達後10日內向本院提出抗告理由狀（
須按照他造人數附具繕本）並繳納抗告裁判費新臺幣1,000元，
同時委任律師或具有律師資格之關係人為代理人。因疫情而遲誤
不變時間，得向法院聲請回復原狀。

                                 書記官  陳 三 軫   
　　　　　　　　　　　　　　　　　　　
中　　華　　民　　國　　111 　年　　12　　月　　21　　日